【裁判字號】    89,訴,872
【裁判日期】    890803
【裁判案由】    偽造文書等
【裁判全文】
臺灣板橋地方法院刑事判決                          八十九年度訴字第八七二號
    公  訴  人  臺灣板橋地方法院檢察署檢察官
    被      告  甲○○
右列被告因偽造文書等案件，經檢察官提起公訴 (八十九年度偵字第七七六三號)，
本院判決如左：
    主  文
甲○○共同偽造國民身分證，足以生損害於公眾及他人，累犯，處有期徒刑參月，如
易科罰金，以參佰元折算壹日；扣案換貼甲○○相片偽造之「陳扶銓」之國民身分證
壹枚沒收。
其餘被訴部分公訴不受理。
    事  實
一、甲○○曾於民國八十四年間因詐欺案，經台灣高等法院於八十五年二月六日判處
    有期徒刑十月確定，而於八十六年三月二十五日縮刑期滿執行完畢（起訴書誤載
    為經本院於八十四年七月三日以八十四年訴字九○六號判處有期徒刑十月確定，
    於八十六年四月六日執行完畢），另於八十七年九月間因詐欺案，經台灣高等法
    院台中分院於八十八年三月十七日判處有期徒刑一年確定，甲○○未到案執行，
    經台灣苗栗地方法院檢察署通緝，為躲避警方查緝，而於八十九年一月下旬某日
    中午，在台北市○○區○○街與一名不詳姓名之成年男子共同基於偽造國民身分
    證特種文書之犯意聯絡，由甲○○提供其照片及其兄陳扶銓之年籍資料，以新台
    幣（下同）二萬元之代價由該不詳姓名之男子偽造一枚貼有甲○○照片之陳扶銓
    國民身分證，足以生損害於戶政機關對於國民身分證管理之正確性及陳扶詮。嗣
    於八十九年二月一日下午三時三十分許，為警查獲並自甲○○褲袋中取出該枚偽
    造之國民身分證而查獲上情。
二、案經台北市政府警察局刑事警察大隊報由台灣台北地方法院檢察署呈請台灣高等
    法院檢察署令轉臺灣板橋地方法院檢察署檢察官偵查起訴。
    理  由
壹、有罪部分
一、右揭事實，業據被告迭於偵審中供承不諱，並有已換貼被告甲○○相片偽造之「
    陳扶銓」之國民身分證一枚附卷可資佐證。本件事證明確，被告犯行洵堪認定。
二、核被告所為，係犯刑法第二百十二條之變造特種文書罪。被告與本件不詳姓名之
    成年男子間關於偽造陳扶銓之國民身分證，有行為分擔及犯意聯絡，應論以共同
    正犯。被告有如事實欄所述之前科，甫於八十六年三月二十五日執行完畢，有其
    台灣高等法院檢察署刑案紀錄簡覆表一紙附卷可憑，其五年內再犯本件有期徒刑
    以上之罪，為累犯，應依法加重其刑。爰審酌被告犯罪之動機、目的、手段、所
    生危害及犯後已坦承犯行、犯後態度尚稱良好等一切情狀，量處如主文所示之刑
    ，並諭知易科罰金之折算標準，以資儆懲。又已換貼被告甲○○相片偽造之「陳
    扶銓」之國民身分證一枚，係被告所有犯罪所得之物，業據其供明在卷，爰依刑
    法第三十八條第一項第三款規定，併予宣告沒收。
貳、公訴不受理部分
一、公訴意旨另略以：被告甲○○意圖為自己不法之所有，於八十八年十一月七日下
    午四時許，前往台北縣板橋市○○路五十一號一樓之寶儀鐘錶公司，向該公司店
    員王永璋佯稱係板橋國小教務主任，其看中該店一個價值二十一萬五百元、一六
    二三三Ｇ型、錶號Ｔ五五八五八四之勞力士手錶，經與該店員討價後，該店願折
    價為十七萬二千元售出，惟甲○○偽稱要等到與其妻商量後再前來購買；同年月
    九日上午十時，甲○○打電話給王永璋偽稱：其已徵得其妻之同意，決定購買該
    錶，惟因現在學校有事，遂請王永璋將該錶送至板橋國小，王永璋不疑有詐遂按
    指示前往板橋國小，甲○○乃持一枚其於七十幾年間偽造之「林証雄」印章蓋在
    事先準備之郵政存簿儲金提款單上，並填上日期、金額及帳號000000－0
    、局號000000－0之數字，等王永璋至板橋國小時即詐稱學核有事不能離
    開，請王永璋自行前往郵局提款，王永璋不疑有詐而將該手錶交付給甲○○，王
    永璋持該提款單前去提款因無法兌現始知受騙，甲○○騙得該錶後，即於同年月
    十五日向台北市○○街一三三巷十九號之「大同當鋪」典當得款八萬元。因認被
    告甲○○涉犯刑法第二百十六條、第二百十條行使偽造私文書罪及同法第三百三
    十九條第一項詐欺取財罪嫌云云。
二、按同一案件繫屬於有管轄權之數法院者，由繫屬在先之法院審判之，刑事訴訟法
    第八條前段定有明文，所謂同一案件，包括實質上一罪或裁判上一罪在內；又依
    第八條之規定不得為審判者，應諭知不受理之判決，同法第三百零三條第七款亦
    有明定。
三、查本件被告甲○○曾意圖為自己不法之所有，於八十八年十月六日上午十時三十
    分許，至臺北市○○路一三六巷七八號一樓，簡逸寬所經營之銀樓，對簡逸寬佯
    稱係臺北市○○○路○段二００號民權國小總務室老師，擬購買大小藍寶石戒指
    各一只，並約簡逸寬於同日十一時十五分許，前往民權國小警衛室前送貨取款。
    簡逸寬依約前來，甲○○即交付一紙金額五萬元之郵政存簿儲金提款單，要求簡
    逸寬自行提領，使簡逸寬不疑有詐，交付前開戒指，甲○○隨即駕駛車牌號碼Ｆ
    Ｌ—０六一七號自用小客車離去。嗣簡逸寬持該提款單前往郵局領取時，發現帳
    號係為虛假，始知受騙之犯罪事實（觸犯刑法第三百三十九條第一項之罪），業
    經臺灣台北地方法院檢察署檢察官於八十九年五月十二日向臺灣台北地方法院提
    起公訴，並於八十九年五月二十五日繫屬，現仍審理中，有臺灣台北地方法院檢
    察署八十九年度偵字第九五四八號起訴書、臺灣台北地方法院北院文刑卯八九易
    一一四四字第一五八四七號函在卷可稽，而本件公訴人所起訴之被告犯罪事實（
    詐欺取財及行使偽造私文書部分），與前揭繫屬在先之被告犯罪事實，就詐欺取
    財部分其時間相距尚非久遠，犯罪手法雷同，犯罪構成要件相同，顯見被告前後
    詐欺犯行，應係基於概括之犯意而為，具有連續犯之裁判上一罪關係，而本件行
    使偽造私文書犯行與詐欺取財犯行復有方法結果之牽連關係，是本件被告被訴詐
    欺取財及行使偽造私文書部分，與前揭繫屬於台灣台北地方法院案件，核屬同一
    案件。茲公訴人於八十九年五月三十日又就已經繫屬之同一案件（詐欺取財及行
    使偽造私文書部分）向本院再行起訴，依照上開說明，應就本件被告被訴詐欺取
    財及行使偽造私文書部分，諭知不受理之判決。
據上論斷，應依刑事訴訟法第二百九十九條第一項前段、第三百零三條第七款，刑法
第二十八條、第二百十二條、第四十七條、第四十一條、第三十八條第一項第三款，
罰金罰鍰提高標準條例第一條前段、第二條，判決如主文。
本案經檢察官洪清秀到庭執行職務。
中      華      民      國    八十九    年    八    月      三      日
                                        臺灣板橋地方法院刑事第五庭
                                            法  官  呂  安  樂
右正本證明與原本無異。
如不服本判決，應於判決送達後十日內，向本院提出上訴狀。
                                            書記官  陳  玉  嬋
中      華      民      國    八十九    年    八    月      三      日
附錄本案所犯法條全文
刑法第二百十二條
偽造、變造護照、旅券、免許證、特許證及關於品行、能力服務或其他相類之證書、
介紹書，足以生損害於公眾或他人者，處一年以下有期徒刑、拘役或三百元以下罰金
。


司法院資訊處製作；財團法人民間司法改革基金會備份。
